臺灣桃園地方法院民事簡易判決　　　　110年度桃簡字第152號
原　　　告　陳宏裕　
被　　　告　吳夢琪　
上列當事人間請求損害賠償事件，原告就本院109 年度桃簡字第
2334號刑事案件提起附帶民事訴訟（109 年度桃簡附民字第227
號），業經本院刑事庭裁定移送前來，本院於民國110 年10月6
日言詞辯論終結，判決如下：
    主    文
一、被告應給付原告新臺幣壹萬伍仟元，及自民國一○九年九月
    十六日起至清償日止，按週年利率百分之五計算之利息。
二、原告其餘之訴駁回。
三、本判決第一項得假執行。
    事實及理由
一、原告主張：被告於民國108 年5 月3 日20時22分許，在桃園
    市○○區○○街00○0 號1 樓前，與原告因停車問題發生爭
    執，竟當場接續以「我不知道你父母怎麼教你的，夠丟臉的
    」、「夠悽慘的啦」、「你夠慘的啦」、「沒本事」、「你
    內心真是夠齷齪的」、「神經」、「連個女人都不如，如果
    有女人跟過你，我絕對都不信」、「俗仔子」、「很爛的人
    就是你」等語辱罵原告，並向在場不特定圍觀人群傳述「警
    察看到你都頭大了，他說這個問題最多就是你」、「到處佔
    人家便宜」、「你欺負啞巴，欺負人受不了才會搬走」、「
    那個人家講說你每天到處佔人家便宜」等語，爰依侵權行為
    之法律關係提起本件訴訟，請求損害賠償等語，並聲明：被
    告應給付原告新臺幣（下同）150,000 元，及自起訴狀繕本
    送達翌日起至清償日止，按週年利率5 ％計算之利息。。
二、被告則以：我對於刑事判決所載公然侮辱及誹謗之事實都不
    爭執，我願意賠償原告500 元等語，資為抗辯。並聲明：原
    告之訴駁回。
三、本院得心證之理由：
  ㈠按故意或過失，不法侵害他人之權利者，負損害賠償責任，
    民法第184 條第1 項前段定有明文。經查，原告主張之前述
    事實，業據其提出本院109 年度桃簡字第2334號刑事判決為
    證，復經本院調取上開刑事卷宗查核屬實，且被告對於前開
    事實亦不爭執（見本院桃簡字卷第44頁背面），則本院綜合
    上開各項證據調查結果及全辯論意旨，堪認原告之主張為真
    實。是原告請求被告負侵權行為損害賠償責任，自屬有據。
  ㈡次按不法侵害他人之身體、健康、名譽、自由、信用、隱私
    、貞操，或不法侵害其他人格法益而情節重大者，被害人雖
    非財產上之損害，亦得請求賠償相當之金額，亦為民法第19
    5 條第1 項前段明定。又慰撫金之多寡，應斟酌雙方之身份
    、地位、資力與加害程度，及其他各種情形核定相當之數額
    ，該金額是否相當，自應依實際加害情形與被害人所受之痛
    苦及雙方之身份、地位、經濟狀況等關係決定之（最高法院
    51年度台上字第223 號判例意旨參照）。經查，被告於上開
    時間、地點，先以上開不雅字眼公然辱罵原告，再以前開不
    實事項誹謗原告，則原告受有精神痛苦，堪可認定，是原告
    依上開規定請求被告賠償慰撫金，自屬有據。本院考量兩造
    係因停車糾紛而起口角爭執之緣由，復審酌原告為大專畢業
    ，現從事服務業，月薪約36,000元；被告則為國中畢業，已
    婚而擔任家管，再酌以雙方之年齡、社會地位、財產狀況（
    置個資卷，僅供本院斟酌精神慰撫金數額之用，不予在判決
    中詳細列載公開）及原告所受損害程度等一切情狀，認原告
    請求被告賠償精神慰撫金以15,000元為適當，應予准許，逾
    此部分之請求，應予駁回。
  ㈢末按給付有確定期限者，債務人自期限屆滿時起，負遲延責
    任；給付無確定期限者，債務人於債權人得請求給付時，經
    其催告而未為給付，自受催告時起，負遲延責任。其經債權
    人起訴而送達訴狀，或依督促程序送達支付命令，或為其他
    相類之行為者，與催告有同一之效力；又遲延之債務，以支
    付金錢為標的者，債權人得請求依法定利率計算之遲延利息
    ，而應付利息之債務，其利率未經約定，亦無法律可據者，
    週年利率為5 ％，民法第229 條第1 項、第2 項、第233 條
    第1 項前段及第203 條分別定有明文。查，本件原告請求被
    告賠償15,000元部分，係以支付金錢為標的，且無確定期限
    ，又未約定利息，則被告應自受催告時起，負遲延責任，則
    原告就上述得請求之金額，併請求自起訴狀繕本送達被告之
    翌日即109 年9 月16日（見本院桃簡附民字卷第9 頁）起至
    清償日止，按年息5 ％計算之利息，同為有據。
四、綜上所述，原告依侵權行為之法律關係，請求被告給付15,0
    00元，及自109 年9 月16日起至清償日止，按週年利率5%計
    算之利息，為有理由，應予准許。逾此範圍之請求，為無理
    由，應予駁回。
五、本件原告勝訴部分，係就民事訴訟法第427 條訴訟適用簡易
    程序所為被告敗訴之判決，依同法第389 條第1 項第3 款之
    規定，應依職權宣告假執行。
六、末按由刑事庭移送民事庭之附帶民事訴訟案件，免納裁判費
    ，刑事訴訟法第504 條第2 項定有明文。據此，原告提起本
    件訴訟，依法無需繳納裁判費，另綜觀卷內資料，兩造復無
    其他訴訟費用之支出，爰無庸宣告兩造各應負擔訴訟費用之
    金額，併此敘明。
中    華    民    國   110    年    10    月    29    日
                  桃園簡易庭  法  官  顏嘉漢
以上為正本係照原本作成。
如不服本判決，應於送達後20日內，向本院提出上訴狀並表明上
訴理由，如於本判決宣示後送達前提起上訴者，應於判決送達後
20日內補提上訴理由書（須附繕本）。
如委任律師提起上訴者，應一併繳納上訴審裁判費。
中    華    民    國   110    年    10    月    29    日
                              書記官  楊上毅